臺灣臺北地方法院民事判決　　　　　　　 96年度訴字第414號
原　　　告
即反訴被告　乙○○
訴訟代理人　蘇靖雅律師
反　訴被告　甲○○
訴訟代理人　林正忠律師
被　　　告
即反訴原告　丙○○
訴訟代理人　黃銘照律師
被　　　告　己○○○
　　　　　　丁○○
　　　　　　庚○○
　　　　　　戊○○(即小久保真.
上列當事人間遷讓房屋等事件，本院於民國96年11月27日言詞辯
論終結，判決如下：
    主  文
被告丙○○、己○○○、丁○○、庚○○、戊○○應將坐落於台
北市○○區○○段四小段三七九地號土地上之建物即門牌號碼為
台北市○○○路○段一九一巷十三弄六號之房屋（含壹層增建五
０點三三平方公尺、雨遮十八點七七平方公尺、陽台三點二九平
方公尺及貳層增建二七點二八平方公尺、陽台二點八四平方公尺
）騰空遷讓返還予原告。
被告丙○○、己○○○、丁○○、庚○○、戊○○應自民國九十
一年十一月八日起至騰空遷讓返還前項房屋予原告止，按月連帶
給付新台幣柒佰元予原告。
原告其餘之訴駁回。
被告丙○○之反訴駁回。
本訴訴訟費用由被告連帶負擔，反訴訴訟費用由反訴原告負擔。
本判決第一項、第二項於原告以新台幣捌拾伍萬元供擔保後，得
假執行；但被告如以新台幣貳佰伍拾伍萬元為原告預供擔保，得
免為假執行。
原告其餘之假執行聲請駁回。
    事  實
壹、程序方面：
　一、按訴狀送達後，原告不得將原訴變更或追加他訴，但請求
      之基礎事實同一者，不在此限，民事訴訟法第255條第1項
      第2款定有明文。所謂請求之基礎事實同一，係指變更或
      追加之訴與原訴之主要爭點有其共同性，各請求利益之主
      張在社會生活上可認為同一或關連，而就原請求之訴訟及
      證據資料，於審理繼續進行在相當程度範圍內具有同一性
      或一體性，得期待於後請求之審理予以利用，俾先後兩請
      求在同一程序得加以解決，避免重複審理，進而為統一解
      決紛爭者，即屬之（最高法院95年度台上字第1573號判決
      意旨可資參照）。
  二、本件原告起訴原聲明：(一)被告丙○○應將坐落於台北市○○區○○段4小段379地號上之門牌號碼為台北市○○○路
      ○段191巷13弄6號之房屋騰空遷讓返還予原告。　　(二)被
      告應自民國93年91年11月8日起至其依前項騰空遷　讓返
      　還房屋予原告止，按月給付新台幣（下同）1166 元。
      嗣於96年5月29日以書狀追加己○○○、丁○○、顧振元
      、顧結依為被告，再於96年6月25日具狀聲明撤回對被告
      顧振元之起訴，復追加戊○○（即小久保真琴）為被告，
      查本件原告請求遷讓房屋等事件，由於追加　被告後各訴
      之主要爭點有其共同性，各請求利益之主張在社會生活上
      可認為同一或關聯，而就原請求之訴訟及證據資料，於審
      理繼續進行在相當程度範圍內具有同一性或一體性，得期
      待於後請求之審理予以利用，俾先後兩請求在同一程序得
      加以解決，避免重複審理，是其追加被告己○○○、丁○○、顧結依、戊○○（即小久保真琴）應予准許。
　三、本件原告起訴原聲明：(一)反訴被告甲○○、乙○○就91年
  　　10月25日買賣坐落台北市○○區○○段4小段379地號上之
   　 門牌號碼為台北市○○○路○段191巷13弄6號房屋之買賣
      行為，應予撤銷。(二)反訴被告應將前項買賣之房屋於91年
      11月8日經台北市松山地政事務所以買賣為原因，所為所
      有權移轉登記予以塗銷。嗣後將原訴之聲明改列為備位聲
      明，並主張反訴被告甲○○、乙○○間上開之買賣契約係
      通謀虛偽意思表示而無效，故其可代位反訴被告甲○○請
    　求反訴被告乙○○塗銷所有權移轉登記，因而追加先位聲
      明：反訴被告乙○○應將91年10月25日買賣坐落台北市○○區○○段4小段379地號上之門牌號碼為台北市○○○路
      ○段191巷13弄6號房屋，於91年11月8日經台北市松山地政
      事務所以買賣為原因，所為之所有權移轉登記予以塗銷。
      核其追加之訴，其請求之基礎事實同一，應予准許，併此
      敘明。
  四、本件被告己○○○、丁○○、庚○○、戊○○經合法通知
      均未於言詞辯論期日到場，核無民事訴訟法第386條所列
      各款情形，爰依原告之聲請，由其一造辯論而為判決。
貳、本訴部分：
  一、原告起訴主張：緣坐落於台北市○○區○○段4小段379地
      號上之門牌號碼為台北市○○○路○段191巷13弄6號之房
      屋（下稱系爭房屋）之原所有權人為訴外人曾廣武，曾廣
      武於66 年死亡，訴外人曾素珍為繼承人，曾素珍後於71
      年3月25日死亡，繼承人為其子即訴外人甲○○概括繼承
      曾素珍法律上之權利義務關係，成為系爭房屋之合法所有
      權人。嗣被告之父顧伯庠針對系爭房屋以曾素珍曾與其簽
      訂買賣契約云云，對甲○○起訴請求移轉登記；業經本院
      91年度北簡字第15447號民事判決及91年度簡上字第803號
      民事判決皆判定被告之父顧伯庠依據買賣關係或繼承關係
      請求甲○○移轉登記為無理由而駁回之，並確定在案。嗣
      因甲○○積欠原告200萬元，告知原告欲以系爭房屋抵債
      ，並約定買賣價金為250萬元，於91年10月25日原告與甲○○簽訂「不動產買賣契約書」，原告於91年10月29日匯
      款50萬元予甲○○，並於91年11月8日完成移轉登記，成
      為系爭房屋之合法所有權人。查系爭房屋依揭前判決皆認
      為甲○○為所有權人，原告自甲○○合法移轉而取得所有
      權，但遭被告無權占用系爭房屋。遂原告委請律師於95年
      9 月8日發函予顧伯庠先生，除告知其系爭房屋之所有權
      人為原告外，並請其主動搬離系爭房屋或與原告協調；豈
      料，被告丙○○回覆顧伯庠已往生，現由被告丙○○及其
      家屬合法佔有云云。被告丙○○、己○○○、丁○○、庚○○及戊○○（下稱被告丙○○等5人）仍繼續占有系爭
      房屋，已該當共同侵權行為，應連帶負責賠償損害。爰依
      民法第767條第1項規定，訴請被告遷讓返還系爭房屋。另
      被告丙○○等5人因無權占有系爭房屋而受有相當於租金
      利益之同時，造成原告因無法對系爭房屋為使用、收益，
      而未能享有前揭利益之損害。按土地法第97條第1項規定
      ，城市地方房屋之租金，以不超過土地及其建築物申報總
      價年息10%為限，故被告等5人應按月賠償相當於租金之不
      當得利新台幣1,166元（即系爭房屋課稅現值139,900元×
      10%÷12≒1,166元）。爰依民法第185條第1項及民法第
      179條前段請求相當於租金之損害或不當得利。並聲明：
      (一)被告丙○○等5人應將座落於台北市○○區○○段4小段
      379地號上之門牌號碼為台北市○○○路○段191巷13弄6號
      之房屋騰空遷讓返還予原告。(二)被告丙○○等5人應自91
      年11月8日起至被告丙○○等5人騰空遷讓返還前項房屋予
      原告止，按月連帶給付新台幣1166元予原告。
  二、被告丙○○則以：緣被告之先父顧伯庠於67年1月21日向
      訴外人曾素珍購買系爭房屋。惟系爭房屋稅單均已變更為
      先父顧伯庠，並由先父繳納之，故不知曾素珍未把系爭房
      屋移轉登記予先父或指定人，經先父多次催討，曾素珍均
      未置理，直至91年先父向鈞院訴請曾素珍之子甲○○移轉
      登記系爭房屋。惟因請求權已罹於消滅時效，經甲○○抗
      辯，而判決先父敗訴。按消滅時效完成，僅債務人取得拒
      絕履行之抗辯權，得執以拒絕給付，然其原有之法律關係
      並不因而消滅（最高法院69年台上字第1665號、85年台上
      字第389號判例參照）。先父早已死亡，由被告繼承佔有
      系爭房屋，足見被告佔有使用系爭房屋，是有正當權源，
      非無權佔有甚明。復查先父於91年間向本院訴請甲○○應
      將系爭房屋所有權移轉登記事件，於審理期間甲○○從未
      主張系爭房屋業已出售予原告，並於訴訟終結後，原告及
      甲○○亦從未向被告等主張系爭房屋為其所有，要求返還
      系爭房屋。況28年來系爭房屋均由被告等人居住佔有使用
      中，從未聽聞有人購買，尤見原告從未至系爭房屋現場履
      勘，以求了解，顯然與購屋之慣例有違。末查系爭房屋坐
      落於台北市○○○地段，屬1、2樓之樓房，面積約30坪，
      價值高達近1,000萬元，然甲○○卻以255萬元賤賣之，且
      其中價金竟以甲○○積欠原告200萬元充抵之，而原告實
      際僅交付55萬元予甲○○，足見該買賣誠令人質疑，尤見
      原告與甲○○間以買賣為原因，將系爭房屋辦理移轉登記
      ，自有疑問，是屬詐害行為，被告自可聲請法院撤銷之，
      使其詐害行為自始無效，原告自非系爭房屋所有權人，其
      請求返還系爭房屋，是屬無理由，應予駁回。並聲明：原
      告之訴及其假執行之聲請均駁回。如為不利判決，願供擔
      保請准宣告免為假執行。
  三、其餘被告未於言詞辯論期日到場，亦未提出準備書狀爭執
      。
、反訴部分：
  一、反訴原告起訴主張：緣被告之先父顧伯庠於67年1月21日
      向訴外人曾素珍購買系爭房屋。惟系爭房屋稅單均已變更
      為先父顧伯庠，並由先父繳納之，故不知曾素珍未把系爭
      房屋移轉登記予先父或指定人，經先父多次催討，曾素珍
      均未置理，直至91年先父向本院訴請曾素珍之子甲○○移
      轉登記系爭房屋。惟因請求權已罹於消滅時效，經甲○○
      抗辯，而判決先父敗訴，有鈞院91年度北簡字第15447號
      、91年度簡上字第803號判決在案。先父死亡後，其他繼
      承人放棄系爭房屋權利，歸由反訴原告佔有使用，故反訴
      原告自可基於上述系爭買賣關係向反訴被告甲○○請求移
      轉登記系爭房屋之所有權登記，至為灼然。反訴被告甲○○竟於上開判決於92年5月9日宣判前，為了脫產，即於91
      年10月25日將價值近1,000萬元之系爭房屋以255萬元賤賣
      於反訴被告乙○○，其中20 0萬元之價金稱是反訴被告甲○○欠反訴被告乙○○200萬元之債務所抵充之。顯見反
      訴被告2人明知有害於反訴原告權利，又系爭255 萬價金
      ，反訴被告乙○○是否有給付之，不無令人置疑，益見反
      訴被告2人彼此間明知有損害於反訴原告之權利，至為明
      灼。復查反訴被告甲○○，除系爭房屋外，無其他財產足
      以保證履行對反訴原告之債務，反訴被告2人間之買賣行
      為，已有損害於反訴原告之債權甚明。故反訴被告甲○○
      於91年11月8日將系爭房屋出賣移轉登記予反訴被告乙○○，不僅是屬假買賣，為民法第87條第1項規定之通謀虛
      偽意思表示，意思表示無效，故系爭房屋之移轉登記之原
      因無效，債權人即反訴原告是可請求塗銷所有權移轉登記
      ；又該行為屬詐害債權之行為，反訴原告自得聲請法院撤
      銷之，使其視為自始無效，而使反訴被告2人間之買賣行
      為及所有權移轉登記行為均自始無效，亦可請求塗銷所有
      權移轉登記，益見反訴被告乙○○自非系爭房屋之所有權
      人。爰依民法第244條第2項規定，訴請撤銷反訴被告2人
      間之以系爭房屋為標的之買賣行為。並先位聲明：(一)反訴
      被告乙○○應將91年10月25日買賣坐落台北市○○區○○
      段4小段379地號上之門牌號碼為台北市○○○路○段191巷
      13弄6號房屋，於91年11月8日經台北市松山地政事務所以
      買賣為原因，所為之所有權移轉登記予以塗銷；備位聲明
      ：(一)反訴被告甲○○、乙○○就91年10月25日買賣坐落台
      北市○○區○○段4小段379地號上之門牌號碼為台北市○○○路○段191巷13弄6號房屋之買賣行為，應予撤銷。(二)
      反訴被告應將前項買賣之房屋於91年11月8日經台北市松
      山地政事務所以買賣為原因，所為所有權移轉登記予以塗
      銷。
  二、反訴被告：
    (一)反訴被告乙○○則以：本件系爭房屋之買賣時點為反訴被
      告甲○○於本院簡易庭91年度北簡字第15447號判決勝訴
      後始出賣與反訴被告乙○○，且嗣上訴審即本院91年度簡
      上字第803號以「其請求不動產移轉登記之時間距買賣契
      約成立時，已逾24年，顯然已超過民法第125條規定之15
      年，故被上訴人即反訴被告甲○○提出時效消滅抗辯，為
      有理由」等語判決反訴原告之父顧伯庠之請求權已罹於時
      效，故其上訴駁回，由反訴被告甲○○再次勝訴。上開訴
      訟案件反訴被告乙○○於購買系爭房屋前未曾獲知，亦無
      須知悉，更無必要至現場確認。實因反訴被告甲○○告知
      系爭房屋坐落於國防部所屬土地且將來有遭拆遷可能，又
      決定買下乃著眼於有拆遷補償之投資效益，絕非一般不動
      產買賣之立即、長久居住之目的，當無顧及當時現狀。況
      反訴被告甲○○尚積欠反訴被告乙○○200萬元，有一房
      屋抵債，總比屢次催款卻未見還款來的實際且有保障，在
      此種種考慮下，同意買受系爭房屋。稽此，與反訴被告甲○○簽訂不動產買賣契約書，並完成以買賣為原因之移轉
      登記，成為系爭房屋之合法所有權人，當無該當任何詐害
      債權要件之情，至為灼然。反訴原告僅以一己推論遽下反
      訴被告乙○○未至系爭房屋履勘，並尋找反訴原告洽談系
      爭房屋之使用情形，尤見知情系爭房屋在反訴原告佔有使
      用中甚明，自亦知有害於反訴原告權利等語，顯屬無稽，
      不足採信。又反訴被告甲○○出賣僅為房屋，系爭房屋所
      坐落之土地屬國有自非可得買賣之標的，故價金僅值255
      萬元，反訴原告空言價值高達1,000萬云云，未見其所憑
      ，僅屬臆測，亦當不足採信。並聲明：反訴原告之訴駁回
      。
    (二)反訴被告甲○○則以：反訴原告之父顧伯庠訴請反訴被告
      甲○○辦理不動產移轉登記乙案，業經反訴被告甲○○以
      請求權時效已完成為抗辯，並經本院91年度北簡字第
      15447號、91年度簡上字第803號民事判決判決反訴原告之
      父顧伯庠敗訴確定。而民法第244條所定之撤銷權，係為
      保全債權之履行而設，又債之關係是以債務人之給付行為
      為標的，債權之客體即為債務人之給付行為，債權並非直
      接支配債權人財產之權利，始有賦予債權人以撤銷權之必
      要。故如所有權或占有，因對於物有直接之支配或管領力
      ，應無該法條適用之餘地。本件反訴被告與反訴原告間買
      賣契約之請求權，已罹於消滅時效，反訴被告乃依法拒絕
      履行並經法院判決反訴原告請求履行契約之訴敗訴確定，
      是反訴原告就該買賣契約所生之請求權，已不得行使，反
      訴原告以反訴被告間之買賣行為有害於其債權為由，請求
      法院予以撤銷，顯無保護之必要，反訴原告訴請撤銷反訴
      被告2人間之買賣行為即屬無理由，至為灼然。再者，反
      訴原告雖另以其就系爭房屋有占有權，伊係有權占有云云
      置辯，然占有係指對於物有事實上之管領力而言，係一種
      事實，法律上已賦予占有人之物上請求權，資以保障，其
      並非債權，自不得依民法第244條之規定而為請求，故反
      訴原告主張反訴被告間之買賣行為既經撤銷，視為自始無
      效為由，本於民法第113條之規定，請求塗銷反訴被告間
      就系爭房屋之所有權移轉登記，亦非有據，實屬當然。況
      且，本件反訴原告與反訴被告間之買賣契約之請求權，已
      罹於消滅時效，且因反訴被告拒絕履行經法院判決反訴原
      告請求移轉登記之訴敗訴確定，反訴被告將系爭房屋之所
      有權出售予另同案反訴被告，並辦理移轉登記，並無不合
      ，亦難謂反訴原告有何權利遭受侵害。故反訴原告並無提
      起撤銷權之保護必要，其反訴請求撤銷反訴被告2人間之
      買賣契約並無理由。並聲明：反訴原告之訴駁回。
肆、兩造不爭執之事實 (見本院96年11月27日言詞辯論筆錄、原
    告96年11月27日提出之民事綜合爭點整理狀、被告即反訴原
    告丙○○96年11月15日提出之民事爭點整理狀及反訴被告甲○○96年11月16日提出之民事爭點整理狀)：
  一、系爭房屋之原所有權人為曾廣武，曾廣武於66年死亡，曾
      素珍為其繼承人，曾素珍後於71年3月25日死亡，繼承人
      為其子即反訴被告甲○○概括繼承曾素珍法律上之權利義
      務關係，成為系爭房屋之合法所有權人。
  二、被告丙○○之父顧伯庠以與曾素珍訂立買賣契約，訴請反
      訴被告甲○○移轉登記系爭房屋所有權，業經本院91年度
      北簡字第15447號及本院91年度簡上字第803號判決駁回顧
      伯庠之請求，並已確定在案。
  三、坐落於台北市○○區○○段4小段379地號上之門牌號碼為
      台北市○○○路○段191巷13弄6號之房屋，原告與甲○○
      亦針對系爭房屋於91年10月25日簽訂「不動產買賣契約書
      」並於91年11月8日完成以買賣為原因之移轉登記。
  四、系爭房屋之實際面積及增建面積，如台北市松山地政事務
      所所測量而得之複丈成果圖所載。
  五、原告即反訴被告乙○○與反訴被告甲○○間所訂立之買賣
      契約書記載系爭房屋面積為92.30平方公尺。
伍、兩造爭執要點（見本院96年11月27日言詞辯論筆錄）：
  一、被告等人是否有正當權源占有系爭房屋？
  二、原告可否請求返還系爭房屋之全部或僅能請求返還92.30
      平方公尺？
  三、反訴被告2人間之買賣契約是否為通謀虛偽意思表示？
  四、反訴被告2人間之買賣契約是否屬於詐害債權行為？反訴
      原告可否撤銷？
  五、原告可否請求相當於租金之損害或不當得利？其數額應為
      若干？
陸、本訴得心證之理由：
  一、原告主張系爭房屋已辦畢所有權移轉登記，為其所有，該
      房屋課稅現值為139,900元，被告丙○○等5人占有系爭房
      屋等情，業據提出建物登記謄本、房屋繳款書等件為證，
      並經本院於96年6月4日履勘現場，繪有系爭房屋一層及二
      層平面圖附卷可稽，被告丙○○於本院該日履勘現場時陳
      稱被告丙○○等5人有占有系爭房屋屬實，其餘被告亦不
      爭執，應堪信原告上開主張為真實。
  二、被告丙○○雖抗辯系爭房屋係其先父顧伯庠向反訴被告甲○○之先母曾素珍購買而取得占有，係有權占有云云。然
      按系爭房屋係由原告向甲○○購買，有其提出之不動產買
      賣契約書為憑，並辦畢所有權移轉登記，被告丙○○自不
      得以其先父與原所有人曾素珍間之買賣權利義務關係，對
      抗原告。被告丙○○等5人繼續占用系爭房屋，對於原告
      而言，不能認有合法之權源（最高法院70年台上字第19號
      判決要旨參照）。
  三、被告丙○○雖又抗辯原告與甲○○之買賣契約係通謀虛偽
      意思表示而無效云云。然按第三人主張表意人與相對人通
      謀而為虛偽意思表示者，該第三人應負舉證之責（最高法
      院48年台上字第29號判例要旨參照）。被告丙○○並無法
      舉證證明原告與甲○○之買賣契約係通謀虛偽意思表示，
      其所辯自不足採。
  四、被告丙○○雖又抗辯原告與甲○○之買賣契約係屬詐害行
      為，經其訴請法院撤銷之，該詐害行為即自始無效，原告
      即非系爭房屋所有權人，其請求返還系爭房屋，即屬無理
      由云云。然按得行使撤銷權之債權以金錢債權或得轉換為
      金錢債權者為限。蓋行使撤銷權之目的在保全債務人之責
      任財產，以其全部供債權之共同擔保，俾總債權人得平等
      受償。故得受保全之債權以金錢債權為原則，至於特定債
      權於債務不履行時，終究亦可轉換為損害賠償之債，雖亦
      得行使撤銷權，惟以債務人陷於無資力為限，始得為之。
      倘若為保全特定債權之直接履行為目的，不問債務人是否
      陷於無資力，認為均得撤銷債務人所為法律行為，顯係違
      背債權無優先權之性質，與自由經濟之原則亦屬不合，修
      正之民法第244條第3項就此已予明定（請參照該條項之立
      法理由）。本件被告丙○○自始至言詞辯論終結時均認為
      其對甲○○有系爭房屋之所有權移轉登記請求權，且並未
      證明甲○○現係無資力之人，揆諸上開說明，其自無撤銷
      權。又按民法第244條第2項規定債權人行使撤銷權之目的
      ，乃在保全該債權人之債權得以履行，故罹於時效之請求
      權，債務人既得拒絕給付，自無許債權人再行使撤銷權之
      餘地（最高法院83年台上字第3291號判決要旨參照）。被
      告丙○○之父顧伯庠以與曾素珍訂立買賣契約，訴請反訴
      被告甲○○移轉登記系爭房屋所有權，業經本院91年度北
      簡字第15447號及本院91年度簡上字第803號以請求權已罹
      於時效判決駁回顧伯庠之請求，並已確定在案，有上開歷
      審判決書附卷可考。揆諸上開說明，自無許被告丙○○再
      行使撤銷權之餘地。
  五、又按動產因附合而為不動產之重要成分者，不動產所有人
      ，取得動產所有權，民法第811條定有明文。本件系爭房
      屋雖有壹層增建50.33平方公尺、雨遮18.77平方公尺、陽
      台3.29平方公尺及貳層增建27.28平方公尺、陽台2.84平
      方公尺（下稱系爭增建部分），業經本院履勘現場，繪製
      有一層及二層平面圖，並囑託台北市松山地政事務所派員
      測量，繪製有複丈成果圖附卷可稽。然因系爭增建部分並
      不具獨立之出入門戶，有上開平面圖可憑，自不構成獨立
      建物，故系爭增建部分已成為不動產之重要成分，而屬原
      告所有。原告依民法第767條第1項規定，訴請被告丙○○
      等5人遷讓返還包含系爭增建部分之系爭房屋，即屬有理
      由，應予准許。
  六、再按數人共同不法侵害他人之權利者，連帶負損害賠償責
      任，民法第185條定有明文，被告丙○○等5人無權占有系
      爭房屋自構成對原告之侵害，原告受有相當於租金之損害
      ，其依土地法第97條第1項規定，請求被告丙○○等5人自
      其取得系爭房屋之日即91年11月8日起至遷讓返還系爭房
      屋之日止，按月連帶賠償700元（計算式：139,900元×6%
      ÷12 =700，元以下四捨五入），為有理由，逾此範圍之
      請求，即屬無理由，應予駁回。
  七、假執行之宣告：原告陳明願供擔保，聲請宣告假執行，及
      被告丙○○陳明願供擔保以免假執行，經核原告勝訴部分
      ，都合於法律規定，爰酌定相當之擔保金額分別准許之。
      至於原告敗訴部分，其假執行之聲請即缺乏宣告之依據，
      應予駁回。
柒、反訴得心證之理由：
  一、反訴原告丙○○既無法舉證證明反訴被告即原告乙○○與
      反訴被告甲○○之買賣契約係通謀虛偽意思表示，已如上
      述，則其先位聲明訴請反訴被告即原告乙○○塗銷系爭房
      屋所有權移轉登記，即屬無理由，應予駁回。
  二、反訴原告丙○○既無法舉證證明反訴被告甲○○係無資力
      之人，且其對甲○○之系爭房屋所有權移轉登記請求權係
      屬於特定債權並其請求權已罹於時效，已如上述，則其備
      位聲明訴請撤銷原告與甲○○間就系爭房屋之買賣契約行
      為，並請求代位甲○○請求原告塗銷系爭房屋所有權移轉
      登記，亦屬無理由，應併予駁回。
捌、又本件事證已臻明確，兩造其餘攻擊防禦方法及未經援用之
    證據，經本院斟酌後，認為均不足以影響本判決之結果，爰
    不一一論述，併此敘明。
玖、據上論結，本件原告之訴為一部有理由、一部無理由，反訴
    原告之訴為無理由，依民事訴訟法385條第1項前段、第79條
    、第78條、第390條第2項、第392條第2項，判決如主文。
中　　華　　民　　國　　96　　年　　12　　月　　18　　日
                  民事第六庭    法　官　陳文正
以上正本係照原本作成
如對本判決上訴，須於判決送達後20日內向本院提出上訴狀
中　　華　　民　　國　　96　　年　　12　　月　　18　　日
                    　　　　　　書記官　黃菀茹
